【裁判字號】    98,易,319
【裁判日期】    980527
【裁判案由】    違反化粧品衛生管理條例
【裁判全文】
臺灣高雄地方法院刑事判決               98年度易字第319號
公  訴  人  臺灣高雄地方法院檢察署檢察官
被      告  甲○○
上列被告因違反化粧品衛生管理條例案件，經檢察官聲請簡易判
決處刑（97年度偵字第12958 號），本院認不應以簡易判決處刑
（97年度審簡字第6306號），改依通常程序審理，嗣被告於本院
審理時為有罪之陳述，乃裁定改依簡式審判程序審理，判決如下
：
    主  文
甲○○犯化粧品衛生管理條例第二十七條第一項之製造足以損害
人體健康之化粧品罪，科罰金新臺幣拾萬元，如易服勞役，以新
臺幣貳仟元折算壹日；減為科罰金新臺幣伍萬元，如易服勞役，
以新臺幣貳仟元折算壹日。
    事  實
一、甲○○係址涉高雄縣橋頭鄉○○路58號「松群化學工廠」負
    責人，明知行政院衛生署於民國94年9 月23日以衛署藥字第
    0940321120號公告「化妝品中微生物容許量基準」，凡製造
    或輸入販售之化妝品，均應符合該公告基準規定，若化妝品
    中所含微生物量超過該基準，可能引起使用者傷口感染、皮
    膚敏感等現象，足以損害人體健康，竟仍於96年3 月15日，
    在松群化學工廠製造含有生菌數7.9 ×1000（CFU/g） ，超
    出上開基準79倍之「marty 痱子粉」產品並加以販售；嗣經
    基隆市政府衛生局於96年4 月18日，至基隆市轄區內之婕登
    藥局抽驗上開產品，並送請行政院衛生署藥物食品檢驗局檢
    驗後，檢驗結果顯示該產品生菌數超出上開公告基準規定，
    始悉上情。
二、案經高雄縣政府移請臺灣高雄地方法院檢察署檢察官偵查聲
    請簡易判決處刑。
    理  由
一、本件被告甲○○所犯為死刑、無期徒刑或最輕本刑為3 年以
    上有期徒刑以外之罪，其於審判程序中就被訴事實為有罪之
    陳述，經法官告知簡式審判程序之旨，並聽取公訴人及被告
    之意見後，依刑事訴訟法第273 條之1 第1 項規定，裁定進
    行簡式審判程序，合先敘明。
二、上開犯罪事實，業據被告於本院審理中坦承不諱，核與證人
    即高雄縣政府衛生局藥政科承辦人刁茂文於偵查中之證述相
    符，並有行政院衛生署94年9 月23日衛署藥字第0940321120
    號公告、高雄縣政府衛生局訪談紀要、高雄縣政府營利事業
    登記證、經濟部工廠登記證、行政院衛生署藥物食品檢驗局
    96年10月15日藥檢壹字第0960008364號檢驗報告書各1 份附
    卷可稽及「marty 痱子粉」1 盒扣案足憑，足認被告上開自
    白核與事實相符，本件事證明確，被告上開犯行，堪以認定
    。
三、核被告所為，係違反化粧品衛生管理條例第23條第1 項之規
    定，應依同條例第27條第1 項前段之規定論處。爰審酌被告
    素行，犯罪動機、目的、手段，所生之危害及其犯後坦承犯
    行，態度尚稱良好等一切情狀，量處如主文所示之刑，並考
    量其犯罪情狀，諭知如主文所示易服勞役之折算標準，以資
    懲儆。又被告上開犯行，係於96年4 月24日前所犯，經核符
    合中華民國九十六年罪犯減刑條例第2 條第1 項第3 款之規
    定，爰依法予以減刑如主文所示之刑，並諭知如主文所示易
    服勞役之折算標準。末化粧品衛生管理條例第27條第1 項後
    段雖規定「其妨害衛生之物品沒收銷燬之」，惟該條款所應
    沒收銷燬之物，既未規定「不問屬於犯人與否」之要件，則
    所應沒收銷燬者，仍以被告所有之物為限，而扣案之「mart
    y 痱子粉」1 盒，係基隆市政府衛生局於96年4 月18日，至
    基隆市轄區內之婕登藥局抽驗，顯已非屬被告所有之物，自
    毋庸為沒收銷燬之宣告，附此敘明。
據上論斷，應依刑事訴訟法第273 條之1 第1 項、第284 條之1
、第299 條第1 項前段，化粧品衛生管理條例第23條第1 項、第
27條第1 項，刑法第11條前段、第42條第3 項，中華民國九十六
年罪犯減刑條例第2 條第1 項第3 款、第7 條，判決如主文。
本案經檢察官吳美齡到庭執行職務
中    華    民    國    98    年     5    月    27    日
                  刑事第十五庭  法  官  王俊彥
如不服本判決應於收受判決後10日內向本院提出上訴書狀，並應
敘述具體理由。其未敘述上訴理由者，應於上訴期間屆滿後20日
內向本院補提理由書(均須按他造當事人之人數附繕本)「切勿逕
送上級法院」。
以上正本證明與原本無異。
中    華    民    國    98    年    5     月    27    日
                                書記官  鄭永媚
附錄本案論罪法條：
化粧品衛生管理條例第23條
化粧品或化粧品色素足以損害人體健康者，中央、直轄市或縣 (
市)衛 生主管機關應禁止其輸入、製造、販賣、供應或意圖販賣
、供應而陳列；其已核准或備查者，並公告註銷其許可或備查證
件。
依前項規定公告註銷許可或備查證件前已製售之化粧品或化粧品
色素，應由製造、輸入或販賣業者立即公告停止使用，並依規定
期限收回市售品，連同庫存品一併依中央衛生主管機關規定之方
法處理。
來源不明之化粧品或化粧品色素，不得販賣、供應或意圖販賣、
供應而陳列。
化粧品衛生管理條例第27條：
違反第7 條第1 項、第8 條第1 項、第11條、第15條第1 項、第
16條第1 項、第17條第1 項、第18條第1 項、或第23條第1 項禁
止規定之一者，處1 年以下有期徒刑、拘役或科或併科新臺幣15
萬元以下罰金；其妨害衛生之物品沒收銷燬之。
違反第23條第1 項禁止規定情節重大或再次違反者，並得由各該
主管機關撤銷其有關營業或設廠之許可證照。
法人或非法人之工廠有第1 項情事者，除處罰其行為人外，並對
該法人或工廠之負責人處以該項之罰金。


司法院資訊處製作；財團法人民間司法改革基金會備份。
